臺灣臺北地方法院刑事判決　　　　　　　　94年度訴字第59號
　　公　訴　人　臺灣臺北地方法院檢察署檢察官
　　被　　　告　乙○○
上列被告因偽造文書等案件，經檢察官提起公訴（93年度偵緝字
第1617號），本院因被告為有罪陳述，依簡式審判程序審理，本
院判決如下：
    主      文
乙○○連續行使偽造私文書，足以生損害於他人，處有期徒刑捌
月。
    事      實
一、乙○○意圖為自己不法之所有，於民國92年10月21日起至24
    日之間，借住友人丙○○位於台北市○○區○○路4段105巷
    25號住處，期間竟利用丙○○父母即甲○○夫婦出門遠遊及
    丙○○外出上班，無人在家之際，意圖為自己不法之所有，
    竊取丙○○所有之車牌號碼RZL─988號之輕機車乙部、行照
    乙張，及甲○○所有之金飾乙批、相機乙臺、新台幣10,000
    元、美金800元、世華聯合商業銀行（下稱世華銀行）光復
    分行之存摺及印鑑章等物，得手後復基於行使偽造私文書及
    詐欺取財之概括犯意，連續於同月23日、31日，擅自盜用上
    開「甲○○」之印鑑章於取款憑條上，制成「甲○○」名義
    之銀行取款憑條私文書後，分次持向世華銀行光復分行提領
    現金新台幣（下同）550,000元及6,500元而行使之，足以生
    損害於甲○○及世華銀行光復分行對於存款帳戶資料管理之
    正確性，而世華銀行光復分行承辦人員因乙○○所提出之存
    摺及取款憑條上「甲○○」印文均屬真正，誤以為甲○○欲
    提款，而因乙○○所施用之該等詐術致陷於錯誤，交付上開
    款項，乙○○於得手後即將所竊取及盜領之財物花用殆盡。
    嗣甲○○於92年11月2日返家發現財物失竊後報警處理，始
    循線查知上情。
二、案經甲○○訴由台北市政府警察局文山第二分局報告台灣台
    北地方法院檢察署檢察官偵查起訴，本院因被告為有罪陳述
    ，依簡式審判程序審理。
　  理      由
一、上揭事實，業據被告乙○○於警訊、偵查及審理中均坦承不
    諱，且經證人即被害人甲○○、丙○○於警訊及偵查中證述
    綦詳，復有車牌號碼RZL─988號機車之車籍作業系統查詢認
    可資料1紙、車輛協尋受理報案單1紙、現場相片10紙、世華
    銀行光復分行取款憑條2紙、錄影監視器翻拍相片4紙附卷可
    稽，堪認被告出於任意性之自白與事實相符而堪採信，本件
    犯罪事證明確，應依法論科。
二、核被告所為，係犯刑法第320條第1項之竊盜罪、第216、210
    條之行使偽造私文書罪、第339條第1項之詐欺取財罪。被告
    盜用印章於取款憑條之行為，為偽造私文書之部分行為，而
    偽造私文書後復持以行使，偽造私文書之低度行為為行使之
    高度行為所吸收，均不另論罪。被告先後兩次持偽造之取款
    憑條，向世華銀行光復分行提領現金之行使偽造私文書、詐
    欺取財犯行，各時間緊接，方法相同，觸犯構成要件相同之
    罪名，顯各係基於概括犯意為之，應依連續犯之規定，分別
    論以一行使偽造私文書罪、詐欺取財罪。被告以一竊盜行為
    ，同時竊取丙○○、甲○○所有之財物，而觸犯二構成要件
    相同之罪名，為同種想像競合犯，應從一竊盜罪論處。被告
    所犯上開竊盜罪、行使偽造私文書罪、詐欺取財罪3罪間，
    有方法、結果之牽連關係，應從一重之行使偽造私文書罪論
    處。起訴書雖就被告前揭犯行，漏未論及刑法第339條第1項
    之詐欺取財罪，惟被告所犯詐欺取財罪，與其所犯竊盜及行
    使偽造私文書罪之間，有裁判上一罪關係，並據蒞庭檢察官
    當庭陳稱追加詐欺取財罪之起訴法條，被告亦當庭表示無意
    見（見本院94年3月10日審理筆錄），本院自應併予審究，
    附此敘明。爰審酌被告不思循合法正當途徑獲取財物，竟趁
    借住他人住宅之便而竊取財物、盜領存款，且至今仍未能賠
    償被害人之財產損失，惟於犯罪後坦承犯行不諱，表示悔意
    ，並自陳目前另案在監執行，待執行完畢後將盡力與被害人
    商談賠償事宜，及蒞庭檢察官於審理中陳稱考量本件被告犯
    罪手法係利用他人之信賴，且尚未賠償被害人損失，惟犯後
    態度良好，具體求處有期徒刑8月等語，暨被告犯罪之動機
    、目的、手段、生活狀況、品行、智職程度等一切情狀，量
    處如主文所示之刑。末查留存在世華銀行光復分行取款憑條
    上之「甲○○」印文，乃被告盜取「甲○○」之印鑑章盜蓋
    而成，並非偽造之印文，非屬刑法第219條所規定必須沒收
    之物；又偽造之世華銀行光復分行取款憑條（含其上盜蓋之
    印文），雖為被告供犯罪所用之物，惟被告已交付予世華銀
    行光復分行，非屬被告所有，爰均不諭知宣告沒收，併為敘
    明。
據上論斷，應依刑事訴訟法第273條之1、第299條第1項前段，刑
法第56條、第320條第1項、第216條、第210條、第339條第1項、
第55條，罰金罰鍰提高標準條例第一條前段，判決如主文。
本案經檢察官劉承武到庭執行職務
中　　華　　民　　國　　94　　年　　3　   月  　17    日
                  刑事第八庭  法  官　孫  曉  青
以上正本證明與原本無異。
如不服本判決應於送達後10日內向本院提出上訴狀
                              書記官  劉      綺
中　　華　　民　　國　　94　　年　　3　   月  　17    日
附錄本案論罪科刑法條全文：
刑法第210條
偽造、變造私文書，足以生損害於公眾或他人者，處五年以下有
期徒刑。
第216條
行使第二百十條至第二百十五條之文書者，依偽造、變造文書或
登載不實事項或使登載不實事項之規定處斷。
刑法第320條
意圖為自己或第三人不法之所有，而竊取他人之動產者，為竊盜
罪，處五年以下有期徒刑、拘役或五百元以下罰金。
意圖為自己或第三人不法之利益，而竊佔他人之不動產者，依前
項之規定處斷。
前二項之未遂犯罰之。
刑法第339條
意圖為自己或第三人不法之所有，以詐術使人將本人或第三人之
物交付者，處五年以下有期徒刑、拘役或科或併科一千元以下罰
金。
以前項方法得財產上不法之利益或使第三人得之者，亦同。
前二項之未遂犯罰之。
